臺灣彰化地方法院刑事判決　　　　　　　96年度易字第1209號
公　訴　人　臺灣彰化地方法院檢察署檢察官
被　　　告　乙○○
上列被告因竊盜案件，經檢察官提起公訴（96年度偵字第6016號
），本院判決如下：
    主  文
乙○○攜帶兇器，毀壞門扇，於夜間侵入住宅竊盜，累犯，處有
期徒刑捌月。
    犯罪事實
一、乙○○前因違反毒品危害防制條例案件，經本院以93年度訴
    字第773 號刑事判決判處有期徒刑1 年及93年度訴字第1654
    號刑事判決判處有期徒刑9 月確定，上開2 案接續執行，於
    民國95年7 月18日縮刑期滿執行完畢。詎仍不知悔改，復意
    圖為自己不法之所有，於96年5 月5 日凌晨2 時30分許之夜
    間，持客觀上足以傷害人之生命、身體而可供兇器使用之剖
    牡蠣刀1 把（已丟棄），前往甲○○位在彰化縣芳苑鄉○○
    路18號之住宅，以剖牡蠣刀撬開毀壞該處鋁製後門上喇叭鎖
    後侵入該住宅，竊取甲○○放置在1 樓抽屜內之硬幣多枚，
    總計約新台幣（下同）3000元得手，嗣經警循線查獲。
二、案經彰化縣警察局芳苑分局報請臺灣彰化地方法院檢察署檢
    察官偵查起訴。
    理  由
一、按被告以外之人於審判外之陳述，雖不符刑事訴訟法第159
    條之1 至第159 條之4 之規定，而經當事人於審判程式同意
    作為證據，法院審酌該言詞陳述或書面陳述作成時之情況，
    認為適當者，亦得為證據。當事人、代理人或辯護人於法院
    調查證據時，知有第159 條第1 項不得為證據之情形，而未
    於言詞辯論終結前聲明異議者，視為有前項之同意，刑事訴
    訟法第159 條之5 定有明文。查本案全部卷證，公訴人、被
    告均不爭執其證據能力，本院復衡以該等供述證據作成時之
    情況，應為適當，是可認後述所引用證據之證據能力均無疑
    義，合先敘明。
二、上揭犯罪事實，業據被告乙○○於警、偵訊及本院審理時坦
    承不諱，核與證人即被害人甲○○於警詢中證述之遭竊情節
    相符，並有現場照片6 張附卷可稽，足認被告自白與事實相
    符，堪可採為論罪科刑之依據。且被告復陳稱：竊得之現金
    均已供己打電動玩具花用殆盡等語，足認被告為上開竊盜犯
    行時，確有為自己不法所有之意圖至明。本案事證明確，被
    告乙○○上開竊盜犯行洵堪認定，應予依法論科。
三、按刑法第321 條第1 項第3 款之攜帶兇器竊盜罪，係以行為
    人攜帶兇器竊盜為其加重條件，此所謂兇器，其種類並無限
    制，凡客觀上足對人之生命、身體、安全構成威脅，具有危
    險性之兇器均屬之，且祇須行竊時攜帶此種具有危險性之兇
    器為已足，並不以攜帶之初有行兇之意圖為必要（最高法院
    79年臺上字第5253號判例意旨可資參照）；次按毀壞構成門
    扇之一部之電動鎖及喇叭鎖，係毀壞門扇之行為（最高法院
    83年度台上字第3856號判決意旨參照）；再按刑法第321 條
    第1 項第1 款之夜間侵入住宅竊盜罪，其所謂「住宅」，乃
    指人類日常居住之場所而言（最高法院76年臺上字第2972號
    判例要旨參照）。申言之，該住宅固不必行竊時有人在內，
    但須已有人實際遷入居住為條件；又刑法上所謂夜間，係指
    日出前日沒後。查被告乙○○持供竊盜之剖牡蠣刀1 支，尖
    端銳利，金屬材質，刀鋒長約10公分，業據被告供明在卷（
    見本院卷第21頁），若持以攻擊他人，客觀上足以對人之生
    命、身體及安全構成威脅，係具有危險性之兇器無訛。再觀
    諸卷附本案上址住宅遭毀壞之鋁製後門喇叭鎖照片，顯見被
    告係以上開兇器撬開並毀壞構成該鋁門一部份之喇叭鎖後，
    始進入上址住宅內行竊，自屬毀壞上開門扇無誤。是核被告
    乙○○所為，係犯刑法第321 條第1 項第1 款、第2 款、第
    3 款之攜帶兇器，毀壞門扇，於夜間侵入住宅竊盜罪。再被
    告前因違反毒品危害防制條例案件，經本院以93年度訴字第
    773 號刑事判決判處有期徒刑1 年及93年度訴字第1654 號
    刑事判決判處有期徒刑9 月確定，上開2 案接續執行，於95
    年7 月18日縮刑期滿執行完畢等情，有台灣高等法院被告前
    案紀錄表1 份在卷可憑，其於有期徒刑執行完畢後，5 年內
    故意再犯本件最重本刑為有期徒刑以上之罪，為累犯，應依
    刑法第47條第1 項之規定加重其刑。爰審酌被告前即已有多
    次竊盜前科，竟不思悔改，循正當途徑獲取財物，反因一時
    貪念，任意竊取他人財物，影響他人財產權，且攜帶兇器，
    毀壞門扇於夜間侵入住宅竊盜之行為，嚴重危害居家安全，
    暨考量其生活狀況、智識程度、行竊手段及竊得物品價值等
    一切情狀，認公訴意旨具體求處有期徒刑8 月尚屬妥適，爰
    量處如主文所示之刑（被告本案犯罪在96年4 月24日以後，
    不符合中華民國96年罪犯減刑條例第2 條第1 項之規定，不
    予減刑）。未扣案之牡蠣刀1 支，為被告持供本案竊盜犯行
    所用之物，然於犯案後即行丟棄，業據其供明在卷，本院審
    酌上開牡蠣刀既未扣案，且非違禁物，為免日後執行困難，
    爰不予宣告沒收，併予敘明。
據上論斷，應依刑事訴訟法第299 條第1 項前段，刑法第321 條
第1 項第1 款、第2 款、第3 款、第47條第1 項，判決如主文。
本案經檢察官莊佳瑋到庭執行職務。
中　　華　　民　　國　　96　　年　　8 　　月　　30　　日
                  刑事第一庭    法  官  胡宜如
以上正本證明與原本無異。
如不服本判決，應於判決送達後10日內，向本院提出上訴書狀，
上訴書狀應「敘述具體上訴理由」，並按他造當事人之人數附繕
本。「切勿逕送上級法院」。
告訴人或被害人對於判決如有不服具備理由請求檢察官上訴者，
其上訴期間之計算係以檢察官收受判決正本之日期為準。
中　　華　　民　　國　　96　　年　　8 　　月　　30　　日
                                書記官  蕭秀吉
附錄本案論罪科刑法條：
中華民國刑法第321條
犯竊盜罪而有左列情形之一者，處 6 月以上、 5 年以下有期徒
刑：
一  於夜間侵入住宅或有人居住之建築物、船艦或隱匿其內而犯
    之者。
二  毀越門扇、牆垣或其他安全設備而犯之者。
三  攜帶兇器而犯之者。
四  結夥三人以上而犯之者。
五  乘火災、水災或其他災害之際而犯之者。
六  在車站或埠頭而犯之者。
前項之未遂犯罰之。
